臺灣高雄地方法院刑事判決　　　　　　 110年度侵訴字第24號
公　訴　人　臺灣高雄地方檢察署檢察官
被　　　告　尤彥文



選任辯護人　郭芸言律師
　　　　　　王聖傑律師
上列被告因妨害性自主罪案件，經檢察官提起公訴（110 年度偵
字第4967號），本院判決如下：
    主  文
甲○○犯強制性交罪，處有期徒刑貳年。緩刑伍年，緩刑期間付
保護管束，並向檢察官指定之政府機關、政府機構、行政法人、
社區或其他符合公益目的之機構或團體，提供捌拾小時之義務勞
務，及接受法治教育肆場次。
    事  實
一、甲○○於民國109 年3 至4 月間透過交友軟體結識成年女子
    代號AV000-A000000 號（真實姓名年籍資料詳卷，下稱A 女
    ），雙方於同年4 月10日20時許，相約在址設高雄市○○區
    ○○路000 號之鳳新高中前見面，並一同至衛武營公園內散
    步，嗣A 女於同日22時許告知甲○○其欲返家，甲○○竟不
    讓A 女離去，基於強制性交之犯意，強拉A 女至址設於高雄
    市○○區○○路000 號「金銀島汽車旅館」之房間內，不顧
    A 女之以腳抵抗並表示「我不要」等語，先以成年男性之體
    型優勢，將A 女強行抱至床上並壓制住A 女，再褪去A 女之
    衣褲後，以其陰莖插入A 女陰道之方式，對A 女強制性交得
    逞。嗣因A 女哭泣，甲○○方停止上開強制性交行為，並與
    A 女離開上開汽車旅館後各自騎乘機車離去。
二、案經A 女訴由高雄市政府警察局鳳山分局報告臺灣高雄地方
    檢察署檢察官偵查起訴。
    理  由
壹、程序部分
一、按，性侵害犯罪防治法所稱性侵害犯罪，係指觸犯刑法第22
    1 條至第227 條、第228 條、第229 條、第332 條第2 項第
    2 款、第334 條第2 項第2 款、第348 條第2 項第1 款及其
    特別法之罪；又行政機關、司法機關及軍法機關所製作必須
    公示之文書，不得揭露被害人之姓名、出生年月日、住居所
    及其他足資識別被害人身分之資訊，性侵害犯罪防治法第2
    條第1 項、第12條第2 項分別定有明文。另性侵害犯罪防治
    法第12條所定其他足資識別被害人身分之資訊，包括被害人
    照片或影像、聲音、住址、親屬姓名或其關係、就讀學校與
    班級或工作場所等個人基本資料，性侵害犯罪防治法施行細
    則第6 條亦有明定。查，本案被告既因觸犯刑法第221 條第
    1 項之罪，經檢察官提起公訴，核與性侵害犯罪防治法第2
    條第1 項規定之性侵害犯罪定義相符，因本院所製作之本案
    判決係屬必須公示之文書，為避免被害人A 女之身分遭揭露
    ，依上開規定，對於其個人之姓名、年籍資料等足資識別身
    分之資訊，均予以隱匿，合先敘明。
二、次按，被告以外之人於審判外之陳述，雖不符刑事訴訟法第
    159 條之1 至第159 條之4 之規定，然經當事人於審判程序
    同意作為證據，法院審酌該言詞陳述或書面陳述作成時之情
    況，認為適當者，亦得為證據。又當事人、代理人或辯護人
    於法院調查證據時，知有第159 條第1 項不得為證據之情形
    ，而未於言詞辯論終結前聲明異議者，視為有前項之同意，
    刑事訴訟法第159 條之5 定有明文。查，本案所引用之相關
    證據資料（詳後引證據），其中各項言詞或書面之傳聞證據
    部分，縱無刑事訴訟法第159 條之1 至第159 條之4 或其他
    規定之傳聞證據例外情形，業經本院審理時予以提示並告以
    要旨，且各經檢察官、被告表示意見，當事人已知上述證據
    乃屬傳聞證據，已明示同意作為本案之證據使用（見院卷第
    65頁），本院審酌上開證據作成時之情況，並無違法取證或
    其他瑕疵，認為以之作為證據為適當，而具有證據能力。
貳、實體部分
一、上開事實，業據被告於審理時（見院卷第64、97頁）坦承不
    諱，核與證人即告訴人A 女於警詢及偵查中之證述相符（見
    警卷第7 至15頁；偵卷第17至22頁），並有受理各類案件紀
    錄表、報案三聯單、指認犯罪嫌疑人紀錄表、交友軟體對話
    截圖、通訊軟體LINE對話截圖、性侵害案件被害人調查表、
    性侵害案件嫌疑人調查表、恩德婦產科診所診斷證明書、性
    侵害案件被害人重複陳述作業訊前訪視紀錄表、A 女繪製之
    現場圖及房間位置圖可稽（見警卷第16至18、24至25頁；偵
    卷第49至75頁及證物存放袋），足認被告上開任意性自白與
    事實相符，堪以採信。從而，本案事證明確，被告犯行洵堪
    認定，應依法論科。
二、論罪科刑
  ㈠核被告所為，係犯刑法第221 條第1 項之強制性交罪。
  ㈡刑法第59條之適用：
    按，刑法第59條關於犯罪之情狀顯可憫恕，認科以最低刑度
    仍嫌過重者，得減輕其刑之規定，係立法者賦予審判者裁量
    權，俾就具體個案情節，於宣告刑之擇定上能妥適、調和，
    以濟立法之窮。是該條所謂犯罪之情狀，乃泛指與犯罪相關
    之各種情狀，自亦包含同法第57條所定10款量刑審酌事項，
    亦即該二法條所稱之情狀，並非有截然不同之領域。94年2
    月2 日修正公布，95年7 月1 日施行之刑法第59條修正理由
    稱：「本條所謂『犯罪之情狀可憫恕』，自係指裁判者審酌
    第57條各款所列事項以及其他一切與犯罪有關之情狀之結果
    」等語，亦同此旨趣（最高法院107 年度台上字第4016號判
    決參照）。又刑法第221 條第1 項之強制性交罪，其法定刑
    為「3 年以上10年以下有期徒刑」，不可謂不重，雖個人之
    性自主意願需絕對尊重，然性犯罪之原因動機不一，犯罪情
    節未必相同，對被害人所造成之危害程度亦有所差異，若不
    論情節一律以最低度刑3 年以上有期徒刑相繩，實過於嚴苛
    ，與刑罰之罪刑相當及比例原則未必相符，有針對個案情節
    予以分別考量之必要。倘依其情狀處以較輕刑度，即足以懲
    儆，並可達防衛社會之目的者，自非不可依客觀之犯行與主
    觀之惡性二者加以考量其情狀，是否有可憫恕之處，適用刑
    法第59條之規定酌量減輕其刑，期使個案裁判之量刑，能斟
    酌至當，符合比例原則。查，審酌被告對A 女為強制性交行
    為，行為雖應非難，惟念及被告並無前科，有臺灣高等法院
    被告前案紀錄表可參，且犯後終能坦承犯行，並與告訴人A
    女達成和解，且履行和解條件，告訴人A 女亦願給予被告自
    新機會等情，有調解筆錄、匯款紀錄與陳述意見狀可參（見
    院卷第83至84、87至91-1頁），是被告相較於其他強制性交
    之行為人，多有逃避刑責而飾詞矯飾、所為致被害人身心嚴
    重受創、拒絕賠償被害人等情形，尚屬有別。顯見被告犯後
    能面對自己所犯之過錯，並積極填補告訴人A 女所受之傷痛
    ，經由本案偵查與審理程序，已知國法森嚴，不容踰越，應
    已達到刑罰特別預防之功能。是綜合被告觸犯本罪之具體犯
    罪情節及其主觀惡性、犯罪環境原因等各情觀之，本院認其
    犯罪情節雖非輕微，然其情狀如科以本罪之法定最低度刑，
    尚嫌過重，為期符合罪刑相當及刑罰公平比例原則，爰依刑
    法第59條之規定，酌減其刑。
  ㈢爰以行為人之責任為基礎，審酌被告僅為滿足一己性慾，竟
    以其男性優勢體力，違反A 女之意願，強行對A 女為強制性
    交行為，顯然缺乏對他人性自主權與人格主體性之尊重，造
    成A 女心理上之創傷非輕，其惡性及情節均不輕。惟念及被
    告無前科，有臺灣高等法院被告前案紀錄表可參，且犯後終
    能坦承犯行，態度尚可，並與告訴人A 女達成和解，已將和
    解款項全數履行，告訴人A 女並願給予被告自新之機會，有
    調解筆錄、匯款紀錄與陳述意見狀可參（見院卷第83至84、
    87至91-1頁），可認被告對其造成之損害，應有嘗試彌補之
    行為。兼衡被告自述大學畢業、從事水電工作、未婚、無子
    女（見院卷第102 頁）之智識程度、經濟能力及生活狀況等
    一切情狀，量處如主文所示之刑。
  ㈣緩刑之宣告
  1.按，受2 年以下有期徒刑、拘役或罰金之宣告，而有未曾因
    故意犯罪受有期徒刑以上刑之宣告之情形者，認以暫不執行
    為適當者，得宣告2 年以上5 年以下之緩刑，其期間自裁判
    確定之日起算，刑法第74條第1 項第1 款定有明文。次按，
    緩刑宣告，得斟酌情形，為預防再犯所為之必要命令，刑法
    第74條第2 項第8 款亦定有明文。
  2.查，被告前未曾受任何刑之宣告，有臺灣高等法院被告全國
    前案紀錄表附卷可稽，且犯後能坦承犯行，又被告已與告訴
    人達成和解，並履行和解條件完畢，經告訴人A 女具狀請求
    對被告從輕量刑並給予自新機會等情，亦有前述調解筆錄與
    陳述意見狀可佐（見院卷第83至84、91-1頁），是被告犯後
    既與告訴人A 女達成和解，修補犯行肇生之損害，足認其犯
    後尚知悔悟，已有自省能力，認其經此偵查、審判及科刑程
    序，應已足資教訓，嗣後應知戒慎，信無再犯之虞，本院認
    其所受本案刑之宣告，以暫不執行為適當，爰併諭知緩刑5
    年，用啟自新。復考量被告所犯罪之情節，為使其確實知所
    警惕，並督促其能崇法慎行，爰依刑法第74條第2 項第8 款
    、第93條第1 項第2 款之規定，諭知於緩刑期間付保護管束
    ，並應向檢察官所指定之政府機關、政府機構、行政法人、
    社區或其他符合公益目的之機構或團體，提供80小時之義務
    勞務，及接受法治教育4場次，為緩刑之負擔，以勵自新，
    並觀後效。被告如未按期履行上開緩刑之負擔；或於緩刑期
    間內更犯罪，或緩刑前犯他罪，而在緩刑期內受有期徒刑之
    宣告，得依法撤銷緩刑，並執行原宣告之刑，附此敘明。
據上論斷，應依刑事訴訟法第299條第1項前段，判決如主文。
本案經檢察官丙○○提起公訴，檢察官乙○○到庭執行職務。
中    華    民    國   110    年    11    月    23    日
                  刑事第十五庭  審判長法  官  方錦源
                                      法  官  詹尚晃
                                      法  官  陳彥霖
以上正本證明與原本無異。
如不服本判決應於收受送達後20日內向本院提出上訴書狀，並應
敘述具體理由；如未敘述上訴理由者，應於上訴期間屆滿後20日
內向本院補提理由書（均須按他造當事人之人數附繕本）「切勿
逕送上級法院」。
中    華    民    國   110    年    11    月    23    日
                                      書記官  陳怡秀